【裁判字號】    98,簡上,280
【裁判日期】    980423
【裁判案由】    毀損等
【裁判全文】
臺灣臺中地方法院刑事判決             98年度簡上字第280號
上訴人即被告  甲○○
上列上訴人因毀損案件，不服本院臺中簡易庭98年度簡字第91
號中華民國98年2月12日第一審刑事簡易判決（聲請簡易判決處
刑案號：臺灣臺中地方法院檢察署97年度偵字第24529號、25191
號），提起上訴，本院管轄之第二審合議庭判決如下：
    主    文
上訴駁回。
    犯罪事實及理由
一、本案經本院合議庭審理結果，認第一審簡易判決認事用法及
    量刑均無不當，應予維持，並引用第一審判決書記載之事實
    、證據及理由（如附件）
二、按被告以外之人於審判外之陳述，雖不符合前四條（即刑事
    訴訟法第一百五十九條之一至一百五十九條之四）之規定，
    而經當事人於審判程序同意作為證據，法院審酌該言詞陳述
    或書面陳述作成之情況，認為適當者，亦得為證據。當事人
    、代理人或辯護人於法院調查證據時，知有第一百五十九條
    第一項之情形，而未於言詞辯論終結前聲明異議者，視為有
    前項之同意，刑事訴訟法第一百五十九條之五定有明文。經
    查本件公訴人、被告於本件言詞辯論終結前均未就被告以外
    之人於審判外之陳述聲明異議，本院審酌該言詞或書面之陳
    述作成之情況，認為適當得為證據，先此敘明。
三、上訴人上訴意旨略以：伊為中華人民共和國國民，在台灣遭
    中華民國政府迫害，因而撕割青天白日旗，伊認該撕割之青
    天白日旗，並非國旗，原審應為無罪之諭知，爰依法提起上
    訴等語。惟按意圖侮辱中華民國而公然損壞、除去或污辱中
    華民國國徽、國旗者，處一年以下有期徒刑、拘役或三百元
    以下罰金；毀棄、損壞前二條以外之他人之物或致令不堪用
    ，足以生損害於公眾或他人者，處二年以下有期徒刑、拘役
    或五百元以下罰金，刑法第一百六十條第一項、三百五十四
    條分別定有明文。次按在中華民國領域內犯罪者，適用中華
    民國刑法，刑法第三條定有明文，是以不論何國國籍，亦不
    論該人是否認同中華民國，其於中華民國領域內對中華民國
    國旗為毀壞之行為，自應依上開刑法第一百六十條第一項、
    第三百五十四條之規定論處。查本案被告於九十七年十月六
    日上午七時許及九十七年十月十一日上午九時四十分許，分
    別持美工刀於台中縣石岡鄉之東勢大橋上之中華民國領域內
    ，在不特定人得以共見共聞之狀態下，公然以美工刀割破台
    中縣政府所有而裝置國旗之塑膠槓桿後，將國旗棄置在地復
    割劃撕破，因而損壞中華民國國旗各十一面、三面，均致令
    不堪用，業據被告自承在卷，核與證人唐惠玲、乙○○於警
    詢中指證之情節相符，復有贓物認領保管單、證物認領保管
    單及員警查獲時拍攝之照片附卷可憑，且有扣案之美工刀二
    把可稽，足認被告自白與事實相符，自應依上開刑法之規定
    論罪科刑，原審依刑法第一百六十條第一項、第三百五十四
    條、第五十五條、第四十二條第三項、第三十八條第一項第
    二款、第五十一條第七款，各處被告罰金新台幣三千元，各
    沒收美工刀一把，定應執行刑罰金新台幣四千元，並諭知易
    服勞役之折算標準，且諭知沒收美工刀二把，難謂有何違法
    失當之處且量刑亦屬妥適，上訴人徒以前開動機為辯，應認
    無上訴之理由，應予駁回。
四、本件被告經合法傳喚，無正當理由不到庭，爰依刑事訴訟法
    第455條之1第3項、第371條規定，不待其陳述，逕行判決。
據上論斷，應依刑事訴訟法第455條之1第1項、第3項、第373條
、第368條、第371條，判決如主文。
中    華    民    國    98    年    4    月    23    日
                  刑事第四庭  審判長法  官 許金樹
                              法        官 洪俊誠
                              法        官 陳如玲
上正本證明與原本無異。
本件不得上訴。
                              書   記   官 童淑芬
中    華    民    國    98    年    4    月    23    日


司法院資訊處製作；財團法人民間司法改革基金會備份。
